臺灣高雄地方法院刑事判決
111年度審交易字第251號
公  訴  人  臺灣高雄地方檢察署檢察官
被      告  郭進男


上列被告因公共危險案件，經檢察官提起公訴（111年度偵字第4
849號），因被告於準備程序進行中就被訴事實為有罪之陳述，
經本院裁定改依簡式審判程序審理，判決如下：
    主  文
郭進男犯不能安全駕駛動力交通工具罪，處有期徒刑壹年貳月。
    事實及理由
一、本件被告郭進男所犯非死刑、無期徒刑、最輕本刑為3年以
    上有期徒刑之罪或高等法院管轄第一審案件，其於準備程序
    進行中，就被訴事實為有罪之陳述，經告知簡式審判程序之
    旨，並聽取當事人之意見後，本院認宜進行簡式審判程序，
    爰依刑事訴訟法第273條之1第1項規定，裁定進行簡式審判
    程序。又因改行簡式審判程序之故，依刑事訴訟法第159條
    第2項之規定，本件不受同法第159條第1項傳聞法則之限制
    ，合先敘明。
二、本案犯罪事實及證據，除證據部分增列「被告於本院審理時
    之自白」外，其餘均引用檢察官起訴書所載（如附件）。
三、按行為後法律有變更者，適用行為時之法律。但行為後之法
    律有利於行為人者，適用最有利於行為人之法律，刑法第2
    條第1項定有明文。查被告為本案行為後，刑法第185條之3
    業於民國111年1月28日修正公布施行，並於同年月30日生效
    。修正後刑法第185條之3第1項第1款之不能安全駕駛動力交
    通工具罪之法定刑業由「2年以下有期徒刑，得併科20萬元
    以下罰金」修正為「3年以下有期徒刑，得併科30萬元以下
    罰金」，經比較新舊法之規定，修正後刑法第185條之3第1
    項第1款之規定並未有利於被告，依前揭規定，應適用被告
    行為時即修正前刑法第185條之3第1項第1款之規定。　
四、論罪科刑：
  ㈠核被告所為，係犯修正前刑法第185條之3第1項第1款之不能
    安全駕駛動力交通工具罪。
  ㈡檢察官雖主張被告本件犯行應論以累犯，然未具體指出被告
    前案紀錄表以外之證明方法證明被告構成累犯之事實及其應
    加重其刑之事項（如被告之特別惡性及對刑罰反應力薄弱等
    節），依最高法院刑事大法庭110年度台上大字第5660號裁
    定意旨，本院自無庸就此部分依職權調查並為相關之認定，
    且被告此部分前科素行僅須依刑法第57條第5款規定於量刑
    時予以審酌即可，附此敘明。
  ㈢爰以行為人之責任為基礎，審酌被告理應知悉酒精對人之意
    識能力具有不良影響，仍於酒後吐氣酒精濃度達每公升0.4 
     3毫克狀況下，罔顧公眾之交通安全，騎乘普通重型機車行
    駛於道路上，所為實可非議；然念被告犯後坦承犯行，態度
    尚可，且行車期間幸未肇事致他人受傷，危害尚未擴大，兼
    衡被告於本院審理時自陳之智識程度及經濟狀況（詳見本院
    審交易卷第35頁）、前有多次犯酒後不能安全駕駛動力交通
    工具罪經法院論罪科刑及執行完畢之素行（詳見卷附臺灣高
    等法院被告前案紀錄表），暨檢察官求刑意見等一切情狀，
    量處如主文所示之刑。      
據上論斷，應依刑事訴訟法第273條之1第1項、第299條第1項前
段、第310條之2、第454條第2項，判決如主文。
本案經檢察官林恒翠提起公訴，檢察官范文欽到庭執行職務。
中　　華　　民　　國　　111 　年　　5 　　月　　11　　日
                  刑事第五庭    法  官  林明慧
以上正本證明與原本無異。
如不服本判決應於收受判決後20日內向本院提出上訴書狀，並應
敘述具體理由。其未敘述上訴理由者，應於上訴期間屆滿後20日
內向本院補提理由書(均須按他造當事人之人數附繕本)「切勿逕
送上級法院」。
中　　華　　民　　國　　111 　年　　5 　　月　　11　　日
                                 書記官  鄭永媚
附錄本判決所引法條 
修正前中華民國刑法第185 條之3 第1 項第1 款
駕駛動力交通工具而有下列情形之一者，處2年以下有期徒刑，
得併科20萬元以下罰金：
一、吐氣所含酒精濃度達每公升零點二五毫克或血液中酒精濃度
    達百分之零點零五以上。
【附件】
臺灣高雄地方檢察署檢察官起訴書
                                     111年度偵字第4849號
　　被　　　告　郭進男　男　43歲（民國00年0月0日生）
　　　　　　　　　　　　住高雄市○○區○○街0巷00號
　　　　　　　　　　　　國民身分證統一編號：Z000000000號
上被告因公共危險案件，已經偵查終結，認應該提起公訴，茲將
犯罪事實及證據並所犯法條分敘如下：
　　　　犯罪事實
一、郭進男於民國111年1月19日14時許，在高雄市三民區河北路
    某工廠飲用啤酒後，明知已達不能安全駕駛動力交通工具之
    程度，仍於同日17時許，基於不能安全駕駛動力交通工具之
    犯意，騎乘車牌號碼000-000號普通重型機車行駛於道路。
    嗣於同日17時30分許，行經高雄市前鎮區德昌路與興仁路口
    ，因闖越紅燈為警攔查，並於同日17時33分許，測得其吐氣
    所含酒精濃度為每公升0.43毫克，進而查悉上情。
二、案經高雄市政府警察局前鎮分局報告偵辦。
        證據並所犯法條
一、上揭犯罪事實，業據被告郭進男於警詢及偵查中坦承不諱，
    復有前鎮分局酒精測定紀錄表、財團法人台灣商品檢測驗證
    中心呼氣酒精測試器檢定合格證書、高雄市政府警察局舉發
    違反道路交通管理事件通知單、車輛詳細資料報表各1份在
    卷可參，足認被告自白與事實相符，是本件事證明確，被告
    犯嫌應堪認定。
二、核被告所為，係犯刑法第185條之3第1項第1款之酒後駕車罪
    嫌。被告前因公共危險案件，經臺灣高雄地方法院以106年
    審交易字第404號判決判處有期徒刑10月確定，與他案接續
    執行，於107年10月27日徒刑執行完畢出監，有刑案資料查
    註紀錄表在卷可佐。其受徒刑之執行完畢，5年以內故意再
    犯本件有期徒刑以上之罪，為累犯，請依刑法第47條第1項
    規定及司法院大法官會議第775號解釋意旨，裁量是否加重
    其刑。另請審酌被告自91年迄今，已犯下9次酒駕犯行，且
    前次酒駕犯行經臺灣桃園地方法院以108年度審交易字第914
    號判決判處1年2月確定，與他案接續執行，於110年10月1日
    縮短刑期假釋出獄，目前尚在假釋期間。詎被告竟於假釋期
    間，再為酒駕犯行，顯不知悔改，請審酌上開情事，量處適
    當之刑度。
三、依刑事訴訟法第251條第1項提起公訴。
  　此　致
臺灣高雄地方法院
中　　華　　民　　國　 111　　年　　2 　　月　　16　　日
　　　　　　　　　　　　　　　檢　察　官  林恒翠
中　　華　　民　　國　 111　　年　　3 　　月　　4 　　日
                              書  記  官  吳美玲
參考法條：
中華民國刑法第185條之3
駕駛動力交通工具而有下列情形之一者，處2 年以下有期徒刑，
得併科20萬元以下罰金：
一、吐氣所含酒精濃度達每公升零點二五毫克或血液中酒精濃度
    達百分之零點零五以上。
二、有前款以外之其他情事足認服用酒類或其他相類之物，致不
    能安全駕駛。
三、服用毒品、麻醉藥品或其他相類之物，致不能安全駕駛。
因而致人於死者，處3 年以上10 年以下有期徒刑；致重傷者，
處1 年以上7 年以下有期徒刑。
曾犯本條或陸海空軍刑法第54條之罪，經有罪判決確定或經緩起
訴處分確定，於五年內再犯第1 項之罪因而致人於死者，處無期
徒刑或5 年以上有期徒刑；致重傷者，處3 年以上10年以下有期
徒刑。